最　高　行　政　法　院　裁　定
　　　　　　　　　　　　　　　　　　 96年度裁字第01317號
上　訴　人　凱呈有限公司
代　表　人　甲○○
被 上訴 人　財政部臺中關稅局
代　表　人　廖敏夫
上列當事人間因進口貨物核定完稅價格事件，上訴人對於中華民
國95年5月19日臺中高等行政法院95年度簡字第37號判決，提起
上訴，本院裁定如下：
　　主  文
上訴駁回。
上訴審訴訟費用由上訴人負擔。
　　理  由
一、按「對於適用簡易程序之裁判提起上訴或抗告，須經最高行
    政法院許可，且該許可以訴訟事件所涉及之法律見解具有原
    則性為限。」行政訴訟法第235條定有明文。所謂訴訟事件
    涉及之法律見解具有原則性，係指該事件所涉及之法律問題
    意義重大，而有加以闡釋之必要情形而言，如對於行政命令
    是否牴觸法律所為之判斷，或就同類事件所表示之法律見解
    與其他高等行政法院或本院所表示之見解互相牴觸，有由本
    院統一法律上見解或確認其見解之必要情形屬之。
二、原審係以：本件上訴人於93年9月9日委由宏昌報關行報運進
    口印尼產製之貨物Unglazed Tile乙批，原申報之價格為FOB
    USD5.237/MTK，經被上訴人依關稅法第18條規定，按原申報
    價格先行徵稅驗放，事後再加審查。嗣經財政部關稅總局驗
    估處查核有報價偏低情形，上訴人未能提供合理說明及佐證
    文件證明原申報價格為符合關稅法第29條交易價格規定，亦
    查無適用同法第30條至第34條規定之相關資料，驗估處乃依
    同法第35條規定憑樣及相關資料洽請陶瓷公會鑑得價格資料
    ，以合理方法核估，被上訴人據以核定完稅價格為FOB USD
    10/MTK。上訴人對原核定完稅價格不服，申請復查，惟其復
    查申請並未檢附往來文件等資料供參，亦未能提供本件貨物
    之實際製造廠商名址，以供查核與產品價格有關之製造過程
    、品質狀況、報價情形等，有違貿易常理。且查其原申報價
    格FOB USD5.237/MTK背離合理市場行情價格甚多，惟為顧及
    上訴人權益，驗估處復憑樣本及相關資料再洽請陶瓷公會鑑
    價，鑑得之價格為FOB USD8/MTK，被上訴人遂將來貨完稅價
    格改按FOB USD8/MTK核估。上訴人對改估價仍表不服，循序
    提起本件行政訴訟。惟仍未檢附往來文件暨相關具體佐證資
    料，以證明其原申報價格符合關稅法第29條規定之實際交易
    價格，亦查無同法第31條、第32條同樣或類似貨物交易價格
    ，上訴人復未能配合提供國內銷售及計算成本等相關價格資
    料，故亦無同法第33條、第34條之相關價格資料可資核計援
    用，被上訴人復查決定乃依同法第35條規定，按財政部關稅
    總局驗估處憑樣及相關資料洽請陶瓷公會鑑得之價格，作為
    核估本件上訴人來貨之完稅價格，核無違誤，訴願決定，予
    以維持，亦無不合等由，而駁回上訴人在原審之訴。
三、上訴意旨略以：上訴人於93年9月9日進口之Unglazed Tile
    一批，經海關認定為虛報加工程度，實屬有誤。按上訴人此
    次進口之產品屬不良庫存貨物，該等產品並非直接銷售給消
    費者，而是將該等產品瑕疵不良的部分裁切去除，正常的部
    分在經裁切組合加工改良製造成產品銷售出去，因此銷售價
    格原本就低於正常品，因此無低報價格。為此請求廢棄原判
    決，撤銷訴願決定及原處分等語。
四、本院查：（一）按「從價課徵關稅之進口貨物，其完稅價格
    ，以該進口貨物之交易價格作為計算根據。前項交易價格，
    指進口貨物由輸出國銷售至中華民國實付或應付之價格．．
    ．海關對納稅義務人提出之交易文件或其內容之真實性或正
    確性存疑，納稅義務人未提出說明或提出說明後，海關仍有
    合理懷疑者，視為無法按本條核估其完稅價格。」、「進口
    貨物之完稅價格，未能依第29條規定核定者，海關得按該貨
    物出口時或出口前、後銷售至中華民國之同樣貨物之交易價
    格核定之。」、「進口貨物之完稅價格，未能依第29條及前
    條規定核定者，海關得按該貨物出口時或出口前、後銷售至
    中華民國之類似貨物之交易價格核定之。」、「進口貨物之
    完稅價格，未能依第29條、第31條及前條規定核定者，海關
    得按國內銷售價格核定之。」、「進口貨物之完稅價格，未
    能依第29條、第31條、第32條及前條規定核定者，海關得按
    計算價格核定之。」、「進口貨物之完稅價格，未能依第29
    條、第31條、第32條、第33條及前條規定核定者，海關得依
    據查得之資料，以合理方法核定之。」分別為關稅法第29條
    第1、2、5項、第31條第1項前段、第32條第1項、第33條第1
    項、第34條第1項及第35條所明定。（二）本件上訴人於93
    年9月9日委由宏昌報關行報運進口印尼產製之貨物Unglazed
    Tile乙批，原申報價格為FOB USD5.237/MTK，經被上訴人依
    關稅法第18條規定，按原申報價格先行徵稅驗放，事後再加
    審查，嗣經財政部關稅總局驗估處查核有報價偏低情形，上
    訴人未能提供合理說明及佐證文件證明原申報價格為符合關
    稅法第29條交易價格規定，亦查無適用同法第30條至第34條
    規定之相關資料，驗估處乃依同法第35條規定憑樣及相關資
    料洽請陶瓷公會鑑得之價格資料，以合理方法核估完稅價格
    為FOB USD10/MTK。上訴人不服，申請復查，驗估處復憑樣
    本及相關資料再洽請陶瓷公會鑑價，鑑得價格為FOB USD8/M
    TK，被上訴人遂將來貨完稅價格改按FOB USD8/MTK核估。上
    訴人仍表不服，循序提起訴願及行政訴訟，均遭駁回，提起
    上訴，主張系爭貨物為有暇疵庫存貨，成交價較低，惟仍未
    能提供合理說明及佐證文件資以證明來貨符合關稅法第29條
    交易價格規定，亦查無同法第31條、第32條同樣或類似貨物
    交易價格，上訴人復未能配合提供國內銷售及計算成本等相
    關價格資料，故亦無同法第33條、第34條之相關價格資料可
    資核計援用，從而被上訴人復查決定依同法第35條規定，按
    驗估處憑樣本及相關資料再次洽請陶瓷公會鑑得之價格，作
    為核估本件上訴人來貨之完稅價格，核無違誤，訴願決定，
    予以維持，亦無不合，原判決駁回上訴人原審之訴，並對上
    訴人在原審之主張如何不可採，均已詳予論述理由，上訴狀
    所陳各節，無非係就原審取捨證據、認定事實之職權行使，
    指摘其為不當，核無所涉及之法律見解，具有原則上之重要
    情事，本件上訴，未合首揭規定，不應許可，其上訴難謂合
    法，應予駁回。
五、依行政訴訟法第249條第1項前段、第104條、民事訴訟法第
    95條、第78條，裁定如主文。
中　　華　　民　　國　　96　　年　　6　　 月　　22　　日
                  第五庭審判長法  官　林　茂　權
                              法  官  鄭　小  康
                              法  官  鄭　忠　仁
                              法  官　黃　本　仁
                              法  官　吳　東　都
以  上  正  本  證  明  與  原  本  無  異
中　　華　　民　　國　　96　　年　　6　　 月　　23　　日
　　　　　　　　　　　　　　　書記官　彭　秀　玲
